【裁判字號】    97,審訴,2722
【裁判日期】    980410
【裁判案由】    毒品危害防制條例
【裁判全文】
臺灣桃園地方法院刑事裁定            97年度審訴字第2722號
公  訴  人  臺灣桃園地方法院檢察署檢察官
抗  告  人  甲○○
上列抗告人因沒入保證金案件，不服本院中華民國97年12月16日
裁定，提起抗告，本院裁定如下：
    主  文
抗告駁回。
    理  由
一、本件抗告意旨詳如附件所載。
二、當事人對於法院之裁定有不服者，除有特別規定外，得抗告
    於直接上級法院，抗告期間，除有特別規定外，為5 日，自
    送達裁定後起算。但裁定經宣示者，宣示後送達前之抗告，
    亦有效力。提起抗告，應以抗告書狀，敘述抗告之理由，提
    出於原審法院為之。原審法院認為抗告不合法律上之程式或
    法律上不應准許，或其抗告權已經喪失者，應以裁定駁回之
    。刑事訴訟法第403 條第1 項、第406 條、第407 條、第40
    8 條第1 項前段分別定有明文。
三、經查：本件抗告人即被告因違反毒品危害防制條例案件，前
    經臺灣桃園地方法院檢察署檢察官指定保證金新台幣（下同
    ）1 萬元，經被告自行繳納該保證金後，已將被告釋放。茲
    因該被告經本院合法傳喚未到庭，復經本院派警前往拘提未
    果，此有送達回證及原刑事保證金收據、本院拘提回函等件
    附卷可稽，顯見被告已逃匿，本院乃依法於97年12月16日裁
    定沒入被告所繳納之保證金1 萬元，該沒入保證金之裁定，
    並已於民國97年12月19日，送達被告位於桃園縣八德市○○
    路254 號1 樓之住處，並經被告之同居人即被告之父簡坤川
    簽收等情，有本院送達證書1 份在卷可稽；復核被告於97年
    1 月11日因他案經釋放出監後，直至98年1 月7 日方再入監
    ，亦有臺灣高等法院被告前案紀錄表及在監在押全國紀錄表
    各1 份在卷可稽。是上開裁定送達被告前揭住處時，被告並
    非處於監禁狀態，且該裁定業經有收受權限之人代為簽收收
    受，已如前述。從而，上開裁定確於97年12月19日合法送達
    生效無誤，揆諸上開法條規定，被告收受裁定後若有不服，
    應於5 日內向原審法院即本院提出抗告，惟被告遲至98年3
    月20日始向監所長官提出本件抗告狀，亦有狀載臺灣桃園監
    獄收狀章戳為憑，顯已逾法定抗告期間。是以本件抗告顯已
    逾越前揭5 日之法定抗告期間，自屬違背法律上之程式，應
    予駁回。至抗告人另於98年3 月17日，在臺灣桃園監獄所收
    受之本件沒入保證金裁定，係因本院於上開裁定確定後因察
    覺被告在監，而再行告知，與前已合法送達之行為無涉，附
    此敘明。
四、依刑事訴訟法第408條第1項前段，裁定如主文。
中    華    民    國    98    年    4     月    10    日
              刑事庭          審判長 法  官  林孟宜
                                     法  官  鍾雅蘭
                                     法  官  林靜梅
以上正本證明與原本無異。
如不服本裁定，應於裁定送達後5 日內向本院提出抗告狀。
                                     書記官  施春祝
中    華    民    國    98    年    4     月    10    日


司法院資訊處製作；財團法人民間司法改革基金會備份。
